hr-HR: Vrsta mehanizma navijanja: Gumb na dnu; Poluga; Uže za povlačenje; Pritisak za navijanje; Bočni gumb; Ključ za okretanje (pričvršćen); Ključ za okretanje (uklonjiv); Ostalo
ru: Тип заводного механизма: Заводная головка снизу; Рычаг; Вытяжной шнурок; Завод нажатием; Заводная головка сбоку; Заводной ключ (несъемный); Заводной ключ (съемный); Другое
zh-TW: 發條機制類型: 底部旋鈕; 槓桿; 拉線; 按壓上條; 側面旋鈕; 旋轉鑰匙 (固定式); 旋轉鑰匙 (可拆式); 其他
pl: Typ mechanizmu nakręcanego: Pokrętło dolne; Dźwignia; Sznurek do pociągnięcia; Mechanizm naciskany; Pokrętło boczne; Kluczyk (wbudowany); Kluczyk (wyjmowany); Inny
sk-SK: Typ naťahovacieho mechanizmu: Spodný gombík; Páčka; Na potiahnutie; Na stlačenie; Bočný gombík; Naťahovací kľúčik (pevný); Naťahovací kľúčik (odnímateľný); Iné
nb: Type trekkoppmekanisme: Knott i bunnen; Spak; Trekksnor; Trykk for å trekke opp; Sideknott; Vrinøkkel (festet); Vrinøkkel (avtakbar); Annet
bg-BG: Тип механизъм с навиване: Долна врътка; Лост; Издърпваща се връв; Навиване с натискане; Странична врътка; Ключ за навиване (прикрепен); Ключ за навиване (свалящ се); Друго
it: Tipo di meccanismo a carica: Manopola inferiore; Leva; Corda da tirare; Carica a pressione; Manopola laterale; Chiavetta a rotazione (fissata); Chiavetta a rotazione (rimovibile); Altro
sv: Typ av uppvridningsmekanism: Vred i botten; Spak; Dragsnöre; Tryck för att dra upp; Vred på sidan; Nyckel (fast); Nyckel (avtagbar); Övrigt
ja: ワインドアップメカニズムタイプ: 底面ノブ; レバー; 引きひも; プッシュトゥワインド; 側面ノブ; ツイストキー (一体型); ツイストキー (取り外し可能); その他
vi: Loại cơ chế vặn dây cót: Nút vặn dưới đáy; Đòn bẩy; Dây kéo; Nhấn để lên cót; Nút vặn bên hông; Chìa khóa vặn (gắn liền); Chìa khóa vặn (tháo rời); Khác
fr: Type de mécanisme à remontage manuel: Bouton inférieur; Levier; Cordelette; À pousser; Bouton latéral; Clé de remontage (attachée); Clé de remontage (amovible); Autre
pt-PT: Tipo de mecanismo de corda: Botão inferior; Alavanca; Corda de puxar; Pressionar para dar corda; Botão lateral; Chave de rodar (fixa); Chave de rodar (amovível); Outro
cs: Typ natahovacího mechanismu: Spodní knoflík; Páčka; Tažná šňůrka; Natahování stlačením; Boční knoflík; Otočný klíček (připevněný); Otočný klíček (odnímatelný); Jiný
th: ประเภทกลไกไขลาน: ปุ่มหมุนด้านล่าง; คันโยก; เชือกดึง; กดเพื่อไขลาน; ปุ่มหมุนด้านข้าง; กุญแจบิด (ติดในตัว); กุญแจบิด (ถอดได้); อื่นๆ
de: Art von Aufziehmechanismus: Drehknopf (unten); Hebel; Zugschnur; Durch Drücken aufziehen; Drehknopf (seitlich); Aufziehschlüssel (fest); Aufziehschlüssel (abnehmbar); Andere
da: Type af optræksmekanisme: Bundknap; Håndtag; Træksnor; Skub for at trække op; Sideknap; Drejenøgle (fastgjort); Drejenøgle (aftagelig); Andet
ko: 태엽 메커니즘 유형: 하단 노브; 레버; 풀 스트링; 푸시 와인드; 측면 노브; 트위스트 키(부착형); 트위스트 키(분리형); 기타
ro-RO: Tip de mecanism cu arc: Buton inferior; Manetă; Șnur de tragere; Întoarcere prin apăsare; Buton lateral; Cheiță rotativă (atașată); Cheiță rotativă (detașabilă); Altele
hu: Felhúzható mechanizmus típusa: Alsó gomb; Kar; Húzózsinór; Nyomásra felhúzódó; Oldalsó gomb; Csavarókulcs (beépített); Csavarókulcs (levehető); Egyéb
sl-SI: Vrsta mehanizma na navijanje: Spodnji gumb; Ročica; Potezna vrvica; Pritisni za navijanje; Stranski gumb; Vrtljiv ključ (pritrjen); Vrtljiv ključ (odstranljiv); Drugo
en: Wind-up mechanism type: Bottom knob; Lever; Pull string; Push-to-wind; Side knob; Twist key (attached); Twist key (removable); Other
es: Tipo de mecanismo de cuerda: Perilla inferior; Palanca; Cuerda de tracción; Presionar para dar cuerda; Perilla lateral; Llave giratoria (incorporada); Llave giratoria (extraíble); Otro
tr: Kurmalı mekanizma tipi: Alt düğme; Kol; Çekme ipi; Basarak kurma; Yan düğme; Çevirmeli anahtar (sabit); Çevirmeli anahtar (çıkarılabilir); Diğer
fi: Vetomekanismin tyyppi: Pohjanuppi; Vipu; Vetonaru; Työnnettävä veto; Sivunuppi; Vääntöavain (kiinteä); Vääntöavain (irrotettava); Muu
pt-BR: Tipo do mecanismo de corda: Botão giratório inferior; Alavanca; Corda de puxar; Pressione para dar corda; Botão giratório lateral; Chave de torção (anexada); Chave de torção (removível); Outro
zh-CN: 发条机制类型: 底部旋钮; 杠杆; 拉绳; 按压上条; 侧边旋钮; 扭转钥匙（固定）; 扭转钥匙（可拆卸）; 其他
nl: Type opwindmechanisme: Knop aan onderkant; Hendel; Trekkoord; Indrukken om op te winden; Knop aan zijkant; Draaisleutel (vast); Draaisleutel (verwijderbaar); Overig
lt-LT: Prisukamojo mechanizmo tipas: Apatinė rankenėlė; Svirtis; Traukiama virvelė; Spaudžiamas mechanizmas; Šoninė rankenėlė; Sukamas raktelis (pritvirtintas); Sukamas raktelis (nuimamas); Kita
el: Τύπος μηχανισμού κουρδίσματος: Κάτω διακόπτης; Μοχλός; Κορδόνι έλξης; Κούρδισμα με πίεση; Πλαϊνός διακόπτης; Περιστροφικό κλειδί (ενσωματωμένο); Περιστροφικό κλειδί (αποσπώμενο); Άλλο